臺灣苗栗地方法院行政訴訟判決  
110年度交再字第3號
再審  原告  鍾瑜光  
再審  被告  交通部公路總局新竹區監理所

代  表  人  吳季娟  
上列當事人間交通裁決事件，再審原告不服民國110年5月18日臺
中高等行政法院110年度交上字第21號確定判決，本於行政訴訟
法第273條第1項第11款事由提起再審之訴部分，經該院移送前來
（該院110年度交上再字第3號），本院判決如下：
    主  文
再審之訴駁回。
再審訴訟費用新臺幣750元由再審原告負擔。
    事實及理由
壹、爭訟概要：再審原告騎乘其所有之車號000-000號普通重型
    機車（下稱系爭車輛）於民國109年3月27日晚上11時26分許
    至11時47分許內，經苗栗縣警察局竹南分局員警認有不依規
    定駛入來車道、違反處罰條例之行為，拒絕停車接受稽查而
    逃逸、汽車駕駛人未依規定使用方向燈、拒絕接受酒精濃度
    測試之檢定等違規事實，而製開舉發違反道路交通管理事件
    通知單，再經再審被告於109年5月25日以竹監苗字第54-⑴F0
    0000000、⑵F00000000、⑶F00000000、⑷F00000000、⑸F00000
    000、⑹F00000000、⑺F00000000及⑻F00000000號裁決書予以
    裁罰（下稱原處分）。再審原告不服原處分提起行政訴訟，
    經本院以109年度交字第29號判決（下稱原判決）駁回；再
    審原告不服提起上訴，經臺中高等行政法院110年度交上字
    第21號判決（下稱原確定判決），以原判決關於原處分⑸至⑺
    部分之判決均廢棄，原處分⑸至⑺部分均撤銷，及再審原告其
    餘上訴駁回確定。再審原告仍不服而提起再審，經該院以11
    0年度交上再字第3號判決就再審原告所指行政訴訟法第273
    條第1項第2款之再審事由駁回後，另以裁定將同項第11款之
    再審事由移轉管轄至本院。
貳、再審之判斷
一、再審原告主張：再審原告於110年4月29日經臺灣高等法院臺
    中分院以110年度交上易字第50號判決確定，按行政罰法第2
    6條第1項規定，一行為符合犯罪構成要件與行政罰構成要件
    時，使行政罰成為刑罰之補充，祇要該行為之全部或一部構
    成犯罪行為之全部或一部，即有刑罰優先原則之適用，依行
    政訴訟法第283條準用第273條第1項第11款規定，對原確定
    判決提起再審等語。並聲明：㈠原確定判決廢棄。㈡上開廢棄
    部分，再審被告原處分⑴至⑷、⑻應予撤銷。
二、再審被告則以：原處分⑴至⑷、⑻應屬適法並無違誤，請維持
    原處分⑴至⑷、⑻等語，資為抗辯。並聲明：再審原告之訴駁
    回。
三、本院之判斷
  ㈠按行政訴訟法第273條第1項第11款所稱「為判決基礎之民事
    或刑事判決及其他裁判或行政處分，依其後之確定裁判或行
    政處分已變更者」，係指確定之本案裁判，係以他訴訟之民
    事判決或刑事判決及其他裁判或行政處分，為裁判基礎，而
    該民、刑事判決、其他裁判或行政處分，已因其後之確定裁
    判或行政處分而有所變更，致使原確定裁判之基礎發生動搖
    而言。如確定之終局裁判，並非以其他事件之民、刑事判決
    、其他裁判或行政處分為基礎者，自不得依該款規定提起再
    審（最高行政法院109年度抗字第395號裁定意旨參照）。
　㈡經查，再審原告雖為臺灣高等法院臺中分院110年度交上易字
    第50號刑事判決之上訴人即被告（交上再卷第63至76頁），
    然原判決、原確定判決之內容（交上再卷第23至34頁、第16
    5至190頁），均未以該刑事判決為裁判基礎，依上所述，自
    不得依行政訴訟法第273條第1項第11款規定提起再審，又再
    審原告主張關於行政罰法第26條第1項部分之論述，亦與上
    開再審規定內涵不符，再審原告所提再審理由顯屬無據，無
    從採納。
四、綜上，原確定判決並無再審原告所指行政訴訟法第273條第1
     項第11款之再審事由，再審原告據以提起本件再審之訴，
    顯無理由，爰不經言詞辯論，逕以判決駁回之。
五、本件再審訴訟費用為750元，依行政訴訟法第237條之9第3 
    項準用第281條、第237條之8第1項、第237條之5第1項第4 
    款、第98條第1項前段規定，確定本件再審訴訟費用額由敗
    訴之再審原告負擔如主文第2項所示。
六、結論：本件再審原告之訴顯無理由，依同法第278條第2項規
    定，不經言詞辯論予以判決駁回。
中　　華　　民　　國　　110 　年　　10　　月　　12　　日
                  行政訴訟庭　法　官　劉奕榔
以上正本係照原本作成。
如不服本判決，應於判決送達後20日內，向本院提出上訴狀並表
明上訴理由（原判決所違背之法令及其具體內容或依訴訟資料可
認為原判決有違背法令之具體事實），其未載明上訴理由者，應
於提出上訴後20日內向本院補提理由書（上訴狀及上訴理由書均
須按他造人數附繕本，如未按期補提上訴理由書，則逕予駁回上
訴），並應繳納上訴裁判費新臺幣750元。
                              書記官  江秋靜
中　　華　　民　　國　　110 　年　　10　　月　　12　　日